# Lorenzo Garcia

+34 674 977 133 · lorenzogarciagarcia03@gmail.com · www.linkedin.com/in/lorenzogarcia-g

#### DESARROLLADOR FULLSTACK

¡Encantado! todos mis amigos me suelen llamar Loren pero aquí queda mejor poner el nombre completo, me dedico a crear proyectos interesantes y de la mayor calidad para mis clientes, trato de saber muchas cosas, cosa que hace que intente utilizar diferentes tecnologías en cada proyecto, sin perder la cabeza claro, creo que a día de hoy tengo bastante claras las tecnologías que más me gustan y en las que estoy más especializado, cosa que también me gustaría que vieras, ¡estaré encantado de enseñártelas más abajo!

## **COMPETENCIAS CLAVE**

KotlinSpringBootMySQL - SQLiteReact NativeNextJSMongoDBFlutterReactGit - GithubLaravelFirebase - SupabaseHTML - CSS

#### **EXPERIENCIA PROFESIONAL**

Desarrollador Freelance 2024 - Actualidad

#### Desarrollador de Webs y Aplicaciones Móviles

Desarrollo de aplicaciones móviles utilizando las últimas tecnologías del mercado para Android e iOS, utilizando Swift, Kotlin y React Native, así como frameworks como Jetpack Compose, Expo y SwiftUI. Experiencia en bases de datos SQL y NoSQL, incluyendo Firebase, Supabase, SQLite y MySQL. Utilizo como backend en mis proyectos Spring Boot o Laravel. Además, especializado en desarrollo web con tecnologías modernas como HTML5, CSS3, JavaScript, Angular, React o NextJS. Puedes ver más en mi página de GitHub: <a href="https://github.com/lorenzoogarciia">https://github.com/lorenzoogarciia</a>.

Proxya Marzo 2024 - Junio 2024

#### **Desarrollador Fullstack**

Desarrollo de aplicaciones web para proyecto nacional, encargado del mantenimiento de proyectos existentes, utilizando tecnologías como HTML, CSS y JavaScript para el frontend, y PHP y Python para el backend. Optimizando lo máximo posible las consultas realizadas y nuestra Base de Datos

## **Sycket Technologies**

Septiembre 2024 - Actualidad

## **Desarrollador Fullstack**

Mantenimiento y actualización de las aplicaciones de nuestro ecosistema Turbopos, pensando para todo tipo de negocios de hostelería, y creado en base a Kotlin, creación de aplicaciones para kioscos de autoservicio y Web Apps personalizadas para cada cliente con Flutter. Mantenimiento y optimización de nuestra API backend creada con Laravel Framework de PHP y MongoDB.

### **FORMACIÓN**

Grado en Ingeniería Informática (Cursando actualmente)

**UNED** 

Técnico superior en Desarrollo de Aplicaciones Multiplataforma

llerna

Técnico en Sistemas Microinformáticos y Redes

IES Gonzalo Nazareno

#### **IDIOMAS**

**Español** 

Nivel: Nativo

Inglés

Nivel: C1

Certificado: https://cert.efset.org/p26x15